---
title: "Time Series Analysis: Forecasting"
author: "FSC"
date: "March 9, 2019"
output:
  pdf_document: 
    toc: true
    toc_depth: 5
  html_document: 
    toc: true
    toc_depth: 5
---

```{r setup, include=FALSE}
knitr::opts_chunk$set(echo = TRUE)
```
# Predicciones usando series temporales

## Average method
Predice el futuro en función de la media de los valores que ya han ocurrido. Es útil en series temporales estacionarias donde ni la media ni la variabilidad cambian significativamente

```{r}
library(fpp2)
kings <- scan("http://robjhyndman.com/tsdldata/misc/kings.dat",skip=3)
kingstimeseries <- ts(kings)
kingstimeseries
ts.plot(kingstimeseries)
meanf(kingstimeseries,20)[1:10]
autoplot(meanf(kingstimeseries,20))
```

## Naïve method
Se predice la siguiente observación con el último valor de la serie. Funciona bien para $random walk$ time series: series temporales en los que dónde sucederá el siguiente punto es un proceso aleatorio $y_t-y_{t-1}=\epsilon$

```{r}
autoplot(naive(kingstimeseries, 5))
#autoplot(rwf(kingstimeseries, 5))
```
## Seasonal Naïve method


## Drift method

# Predicciones usando modelos longitudinales



